臺灣桃園地方法院民事簡易判決
                                    110年度桃簡字第941號
原      告  李世原

訴訟代理人  陳國豪
被      告  滙誠第二資產管理股份有限公司

法定代理人  莊仲沼
訴訟代理人  卓駿逸
上列當事人間債務人異議之訴事件，本院於民國110年12 月13日
言詞辯論終結，判決如下：
    主    文
確認本院一一０年度司執字第五四五四七號債權憑證所載債權請
求權不存在。
被告不得執本院一一０年度司執字第五四五四七號債權憑證對原
告聲請強制執行。
原告其餘之訴駁回。
訴訟費用由被告負擔。
    事實及理由
壹、程序方面：
    按確認法律關係之訴，非原告有即受確認判決之法律上利益
    者，不得提起之，為民事訴訟法第247 條第1 項本文所明定
    。所謂即受確認判決之法律上利益，係指因法律關係之存否
    不明確，致原告在私法上之地位有受侵害之危險，此項危險
    得以對於被告之確認判決除去之而言。經查，被告以原告積
    欠其2支電信門號（下稱系爭門號）電信費用新臺幣（下同
    ）3萬0,831元（下稱系爭電信費）、補償款4,600元（下稱
    系爭補償款），合計3 萬5,431 元，及其中3萬0,831元，自
    民國96年10月3 日起至清償日止，按週年利率5 ％計算之利
    息（下稱系爭利息，系爭電信費、補償款及利息，下稱系爭
    債權或債務）為由，聲請本院核發支付命令，本院嗣核發11
    0 年度司促字第3789號支付命令及確定證明書（下稱系爭支
    付命令）予被告命原告應向被告清償系爭債務，被告嗣向本
    院民事執行處聲請對原告之財產強制執行，本院以110 年司
    執字第54547 號清償債務強制執行事件（下稱系爭執行事件
    ）受理，嗣系爭執行事件之強制執行程序（下稱系爭執行程
    序）因執行無效果而換發債權憑證（下稱系爭債權憑證），
    惟原告否認系爭債權憑證所載系爭債權請求權存在，是兩造
    就系爭債權憑證所載系爭債權請求權存否之爭執，已使原告
    在私法上地位處於不安狀態，且此種不安狀態，能以確認判
    決除去之，是原告提起本件確認之訴即具有確認利益，合先
    敘明。
貳、實體部分：
一、原告主張：系爭債務為原告於93年間積欠台灣大哥大股份有
    限公司（下稱大哥大公司）系爭門號所生之系爭電信費、利
    息及補償款，至110 年3 月25日原告聲請系爭支付命令時已
    逾15年，系爭債權請求權自已罹於時效消滅而不存在，系爭
    執行程序應予撤銷，被告不得執系爭債權憑證對原告聲請強
    制執行，爰依強制執行法第14條等規定提起本件訴訟等語，
    並聲明：確認系爭債權憑證所載系爭債權請求權不存在。被
    告不得執系爭債權憑證對原告聲請強制執行。系爭執行程序
    應予撤銷。
二、被告則以：系爭債權請求權未罹於時效等語，資為抗辯，並
    聲明：原告之訴駁回。
三、得心證之理由：
  ㈠經查，本院核發系爭支付予被告命令命原告應向被告清償系
    爭債務，被告嗣向本院聲請對原告之財產強制執行，本院以
    系爭執行事件受理，嗣系爭執行程序因執行無效果而換發系
    爭債權憑證等情，為兩造所不爭執，並經本院依職權調閱系
    爭支付命令、執行事件卷宗，依卷內事證認定無誤，堪信為
    真實。 
  ㈡按消滅時效，自請求權可行使時起算；時效完成後，債務人
    得拒絕給付，民法第128 條前段、第144 條第1 項分別定有
    明文。又商人、製造人、手工業人所供給之商品及產物之代
    價之請求權，因2 年間不行使而消滅，民法第127 條第8 款
    亦有明文。電信服務為電信業者提供之商品，電話費為其提
    供商品之代價，故對用戶之電話費請求權，應有民法第127
    條第8 款2 年短期時效之適用。次按利息債權為從權利。已
    屆期之利息債權，因具有獨立性，而有5 年請求權時效期間
    之適用。而主權利因時效消滅者，其效力及於從權利，民法
    第146 條定有明文。此從權利應包括已屆期之遲延利息在內
    。是債務人於時效完成時，一經行使抗辯權，主權利既因時
    效而消滅，則從權利之時效，雖未完成，亦隨之消滅（最高
    法院107 年度台上字第2325號民事判決參照）。經查，系爭
    電信費3萬0,831元（計算式：2萬1,378+9,453=30,831），
    為系爭門號計算至93年3月15日以前所生及積欠之電信費，
    大哥大公司於93年間通知原告至遲應於93年4月11日前繳納
    積欠系爭電信費，期限屆至原告仍未繳納等情，有電信費帳
    單附卷可參（見本院司促卷第7 至8 頁），足認系爭電信費
    至遲於93年4月11日已發生且得向被告請求，然原告於110年
    3月25日始向本院聲請對被告核發系爭支付命令，有被告民
    事支付命令聲請狀上本院收狀章戳附卷可參（見本院司促卷
    第1 頁），顯已逾民法第127條第8款之2年短期時效，系爭
    電信費請求權即罹於時效而消滅，且系爭利息請求權為從權
    利亦隨之消滅。
  ㈢違約金債權，於債務人違約時即發生而獨立存在，並非基於
    一定法律關係而定期反覆發生者，應適用民法第125 條所定
    15年之消滅時效（最高法院107 年度台上字第1638號民事判
    決參照） 。經查，原告於92年8 月9 日租用系爭門號，並
    與大哥大公司約定未滿1年或2年退租，應補償大哥大公司系
    爭補償款，有同意書附卷可參（見本院卷第5 至6 頁）。又
    大哥大公司於93年間通知原告至遲應於93年4 月11日前繳納
    積欠之系爭電信費，期限屆至原告仍未繳納等情已見前述，
    依大哥大公司行動電話業務服務契約第37條約定：「乙方（
    指原告）應繳付之各項費用除提出異議並申訴者外，逾期未
    繳者，經甲方（指大哥大公司）再限期催繳，逾期仍未繳清
    者，視為乙方自行終止租用，甲方得逕行銷號。」視為原告
    至遲於期限屆滿翌日即93年4月12日自行終止系爭門號租用
    。原告租用系爭門號未滿1年即終止租約，而應補償系爭補
    償款。系爭補償款為系爭門號契約提前終止之賠償，屬被告
    違約所應支付之金錢，性質上自屬違約金。另系爭補償款於
    原告違約時即發生而獨立存在，非基於一定法律關係而定期
    反覆發生之從權利，應適用民法第125條所定15年之消滅時
    效。系爭補償款至遲於93年4月12日即已發生，至110年3 月
    25日原告向本院聲請發系爭支付命令，已逾15年，則系爭補
    償款請求權自已罹於15年時效而消滅。綜上，系爭電信費、
    利息及補償款即系爭債權請求權均因罹於時效而消滅，被告
    抗辯系爭債權請求權未罹於時效云云，自不可採。原告請求
    確認系爭債權憑證所載系爭債權請求權不存在，自屬有據。
  ㈣按債務人異議之訴係為排除執行名義之執行力，是債務人提
    起異議之訴，其聲明請求撤銷特定執行事件之執行程序，或
    請求債權人不得持執行名義對債務人為強制執行，均無不可
    ；僅債務人如為前一聲明，而債權人嗣聲請撤回強制執行時
    ，因其請求內容無從實現，其訴固難認為有理由；但如為後
    一聲明，因債權人撤回執行，不影響執行名義之執行力，對
    於債務人之請求不生妨礙，法院即不得逕以債權人撤回執行
    為由駁回其請求（最高法院 109 年度台上字第 764 號民事
    判決參照）。又依104年7月1日修正公布民事訴訟法第521條
    規定，支付命令僅有執行力，而無與確定判決相同之既判力
    。經查，系爭債權請求權已罹於時效已見前述，而系爭支付
    命令係於110年4月6日核發，有系爭支付命令可參（見本院
    司促卷第19頁），並無與確定判決同一效力，原告主張系爭
    支付命令所換發之系爭債權憑證成立前，系爭債權憑證所載
    系爭債權請求權已罹於時效而消滅，請求被告不得執系爭債
    權憑證對原告為強制執行，自屬有據。
  ㈤按債務人異議之訴，如起訴時，強制執行程序雖未終結，然
    於事實審言詞辯論終結前，強制執行程序已終結者，其訴即
    無阻止強制執行之實益。又執行法院依強制執行法第27條規
    定，發給俟發現財產再予執行之憑證，交債權人收執時，強
    制執行程序即為終結（最高法院108年台上字第130 號民事
    判決參照）。經查，執行法院於系爭執行程序發給被告系爭
    債權憑證已見前述，依上開說明，系爭執行程序自已終結，
    原告請求撤銷系爭執行程序自無理由。
四、綜上所述，原告訴請確認系爭債權憑證所載系爭債權請求權
    不存在、請求被告不得執系爭債權憑證對原告聲請強制執行
    ，為有理由，應予准許，逾此範圍，則無理由，應予駁回。
     
五、本件事證已明，兩造其餘攻擊防禦方法與所舉證據，核與本
    件判決結果不生影響，爰不再逐一論駁，附此敘明。
六、訴訟費用負擔之依據：民事訴訟法第79條。原告雖一部勝訴
    ，然其敗訴部分係因嗣後執行程序終結情事變更所致，故仍
    應由被告全部負擔。
中　　華　　民　　國　　110 　年　　12　　月　　22　　日
                  桃園簡易庭  法  官  張明宏
以上為正本係照原本作成。
如不服本判決，應於送達後20日內，向本院提出上訴狀並表明上
訴理由，如於本判決宣示後送達前提起上訴者，應於判決送達後
20日內補提上訴理由書（須附繕本）。
如委任律師提起上訴者，應一併繳納上訴審裁判費。   
中　　華　　民　　國　　110 　年　　12　　月　　23　　日
                              書記官  石曉芸